【裁判字號】    98,訴,810
【裁判日期】    981119
【裁判案由】    遷讓房屋等
【裁判全文】
臺灣臺南地方法院民事判決               98年度訴字第810號
原      告  甲○○
訴訟代理人  藍慶道律師
被      告  丙○○
上列當事人間請求遷讓房屋等事件，經本院於民國98年11月5日
言詞辯論終結，判決如下：
    主  文
被告應將坐落臺南市○區○○○段一四０七地號土地上之同段二
一四六三建號即門牌號碼臺南市○區○○○街七十二號九樓之一
房屋遷讓交還原告。
被告應給付原告新臺幣肆拾貳萬陸仟肆佰伍拾元，及自民國九十
八年七月三日起至清償日止，按週年利率百分之五計算之利息；
暨自民國九十八年九月二十九日起至遷讓交還前開房屋之日止，
按月給付原告新臺幣陸仟貳佰元。
原告其餘之訴駁回。
訴訟費用新臺幣陸仟捌佰參拾元，其中新臺幣壹佰元由原告負擔
，餘由被告負擔。
本判決原告勝訴部分於原告以新臺幣貳拾壹萬肆仟壹佰伍拾元為
被告供擔保後，得假執行。但被告如以新臺幣陸拾肆萬貳仟肆佰
伍拾元為原告預供擔保後，得免為假執行。
原告其餘假執行之聲請駁回。
    事  實  及  理  由
壹、程序方面：
一、按訴狀送達後，原告不得將原訴變更或追加他訴，但請求之
    基礎事實同一、擴張或減縮應受判決事項之聲明、不甚礙被
    告之防禦及訴訟之終結者，不在此限，民事訴訟法第255條
    第1項第2、3、7款分別定有明文。經查：
  (一)本件原告原起訴聲明請求第2項係「被告應給付原告租金新
    臺幣（下同）405,000元」，嗣於民國98年10月26日具狀變
    更訴之聲明為「被告應給付原告430,500元，並自起訴狀繕
    本送達被告之翌日起至清償日止，按年息百分之5計算之利
    息」，核屬擴張應受判決事項之聲明，於法並無不合，應予
    准許。
  (二)原告提起本件訴訟請求之初，並未請求相當於租金之不當得
    利，嗣於98年10月26日具狀追加訴之聲明「被告應自98年9
    月29日起至返還原告前揭房屋之日止，按月給付原告6,200
    元」，經核原告前後聲明請求之原因基礎事實具有共通性，
    審理時並無礙於被告之攻擊防禦及訴訟終結，依法應准許之
    。
二、原告起訴時原有聲明請求「被告未付的管理費3個月要付清
    ，房屋損害部分應給付原告損害金」，然嗣於98年8月5日準
    備程序及98年11月5日言詞辯論期日分別撤回對房屋損害賠
    償及管理費之請求，並經被告同意，本院自毋庸審究，合先
    敘明。
貳、實體方面：
一、原告起訴主張：
  (一)緣原告為臺南市○區○○○段1407地號土地區分共有人暨其
    地上建物建號21463即門牌號碼臺南市○○○街72號9樓之1房
    屋（下稱系爭房屋）之所有權人，被告於94年1月3日向原告
    承租系爭房屋並遷入其內居住，雙方並於同年月5日訂定房
    屋租賃契約書（下稱系爭租賃契約），內容約定租賃期間為
    2年，即自94年1月3日起至96年1月3日止，租金每月9,000元
    ，給付方式為1個月給付1次，然被告舉家連同其配偶丁○○
    、子乙○○遷入系爭房屋居住後，僅給付94年1月至9月共9
    期之租金，合計迄今僅給付原告租金81,000元，被告自94年
    10月以後按月應繳納之租金即未依約給付原告，屢經原告催
    促，被告均虛與委蛇，飾詞以其家庭經濟困難，博取原告同
    情請求原告予以寬限，原告因常年擔任教職，教育學生之理
    念向以人性本善誠信正直為出發宗旨，退休後更擔任慈濟志
    工，平日以助人濟世為職志，未識社會竟有如此人心險惡之
    情，誤信其謊言而一時心軟，礙於情面遂未積極催討並即時
    請求被告搬離，原告日久發現被告顯然並非經濟因素，而係
    欺原告善良，根本無意給付租金，且意欲長久無償霸占使用
    原告所有之系爭房屋，原告已忍無可忍，經多次口頭催促無
    果，遂分別於97年12月29日及98年4月9日以郵局存證信函催
    告被告請求其繳清所積欠之租金並儘速搬離系爭房屋，被告
    分別於97年12月30日及98年4月10日接獲上開存證信函後仍
    置若罔聞，亦拒絕履行先前搬遷之口頭承諾，拖延迄今均拒
    絕給付任何租金亦拒絕遷離系爭房屋，原告不得已經向臺南
    市東區調解委員會申請調解，被告亦拒不到場，致調解無法
    成立，原告為維護合法權利，爰提起本訴請求。
  (二)本件系爭租賃契約期滿時，原告有和被告再續約之意思，雖
    然被告當時拒絕寫書面契約，但當時原告還是願意出租系爭
    房屋給被告，因此原告跟被告應該還是有繼續系爭房屋租賃
    契約之合意。而原告並未向被告說要將系爭房屋出租至其買
    房子為止，但是原告亦未向被告說要將系爭房屋出租給他到
    何時，所以系爭租賃契約於96年1月3日屆滿後，兩造對於系
    爭房屋應視為按原有租賃契約內容繼續而成立不定期租賃關
    係。
  (三)原告對被告所提出之管理費及汽車位清潔費等單據無意見，
    但認為該單據與本案無關，且若當時兩造有約定由被告先代
    為繳納停車位清潔費再由原告返還該筆支出，則被告常理上
    應該直接將每月租金扣除停車位清潔費後之金額給原告即可
    ，何需先付9,000元給原告後，再由原告退還停車位清潔費
    給被告，此不合常理。況且原告是請求房屋的租金，契約書
    中沒有寫到停車位的問題，又系爭租賃契約書第3條有明確
    約定管理費由乙方即被告支付，所以管理費如何支付與本件
    無涉。依被告之陳述，被告都會拿出管理費單據後再請原告
    退費，依被告如此慎重的態度，被告當於支付租金時會請原
    告簽收收據，但被告並未提出收據，足見被告抗辯有支付租
    金一事與事實不符。
  (四)管理費及停車位清潔費當時有約定都是要由被告繳納，原告
    的停車位有租賃給別人，當時原告出租系爭房屋給被告半年
    之內，停車位就出租出去給別人，一直到現在。因為原告租
    給被告的租金已經很低，故約定管理費由被告繳納，且管理
    費與停車位清潔費是一起收的。原告有一直向被告要租金，
    但被告一直拖延不給，原告也無可奈何。另就被告繳納管理
    費部分，因為被告若未繳納管理費3個月，就會被鎖卡，被
    告為了繼續住下去，當然會去繳納管理費，不能因為被告有
    繳納管理費，就認為被告有繳納租金等語。
  (五)按租賃未定期限者，各當事人得隨時終止契約。但有利於承
    租人之習慣者，從其習慣。前項終止契約，應依習慣先期通
    知。但不動產之租金，以星期、半個月或一個月定其支付之
    期限者，出租人應以曆定星期、半個月或一個月之末日為契
    約終止期，並應至少於一星期、半個月或一個月前通知之，
    民法第450條第2、3項分別定有明文。而租賃房屋未定期限
    者，不問承租人支付租金有無遲延，出租人皆得依民法第45
    0條第2項規定隨時終止契約。本件兩造就系爭房屋於租約到
    期後已成立不定期租賃關係，並持續積欠租金已達2個月以
    上，且原告分別於97年12月29日及98年4月9日以郵局存證信
    函通知被告表示催告其支付租金之意，而該存證信函已分別
    於97年12月30日及98年4月10日為被告收受，有郵件收件回
    執可憑，原告以98年8月24日民事準備書狀之送達作為通知
    被告終止系爭租賃契約之意思表示，系爭租賃契約應於被告
    收受該書狀之日即98年8月28日起屆滿1個月之日後而終止。
    被告應給付原告自94年10月3日至96年1月3日應繳15期租金
    及96年1月4日起至98年9月28日止每月9,000元之租金，兩者
    合計為430,500元【計算式：每期9,000元15期＋9,000元
    （32期＋25/30期）＝430,500元】。又系爭租賃關係既於
    98年9月29日終止，則被告於該日起即屬無權占有系爭房屋
    ，應支付原告相當於租金之不當得利，又系爭房屋位於臺南
    市繁華地區，交通便利、鄰近有便利超商等商店林立，生活
    機能極佳，被告無權占有系爭房屋受有相當於租金之不當得
    利，又城市地方房屋之租金，以不超過土地及其建築物申報
    總價年息百分之10為限，土地法第97條第1項定有明文，本
    件以系爭房屋之生活機能及使用經濟價值等情應以年息百分
    之10計算每月相當於租金之不當得利金額為每月6,200元【
    計算式：（土地申報地價14,273元/平方公尺2964平方公
    尺37/10000＋房屋課稅現值587,500元）0.1÷12＝6,20
    0元】。
  (六)並聲明：
  1.被告應將坐落臺南市○區○○○段1407地號土地上之同段21
    463建號即門牌號碼臺南市○區○○○街72號9樓之1號房屋遷
    讓交還原告。
  2.被告應給付原告430,500元，並自起訴狀繕本送達被告之翌
    日起至清償日止，按年息百分之5計算之利息；暨自98年9月
    29日起至返還原告前開房屋之日止，按月給付原告6,200元
    。
  3.原告願供擔保請准宣告假執行。
二、被告則以：
  (一)被告與原告簽訂之系爭租賃契約雖僅至96年1月3日，但租期
    屆滿後，被告有要與原告繼續續約2年，然原告說不用再簽
    訂書面契約，願意讓被告一直租到被告買房子，所以兩造就
    沒有再簽訂書面契約，而且被告一直有支付租金每個月9,00
    0元到97年底，自98年1月開始後才沒有繳租金，但被告一直
    有繳管理費。系爭房屋既然係原告所有，原告若要被告搬遷
    ，被告也是要返還給原告，但需給被告一些時間搬遷。
  (二)被告有一直繳租金繳至97年12月，自98年1月以後才沒有繳
    ，但此乃因為原告不向被告拿，而非被告不繳。被告繳租金
    均是以現金交付，不是用匯款，且被告支付租金時，也未另
    外簽收據，所以沒有繳租金之證據。若被告未繼續繳納租金
    ，為何原告自95年到現在都沒有來向被告催繳租金，顯見原
    告主張被告積欠數年之租金有違日常經驗。原告準備書狀後
    所附的系爭租賃契約書（附有房屋付收款明細欄），該份契
    約書係原告留存的契約，不是被告留存的那一份契約書，被
    告留存的那份契約書已於96年1月2日被原告拿回去，原告起
    訴狀所附的租賃契約書中房屋付收款明細欄之記載，係原告
    自己寫的。又被告對有繳交租金一事，並無其他證據資料可
    以提出，但是被告有每個月幫原告繳納機械式停車位之清潔
    維護費，被告於支付租金給原告時，原告都會當場將停車位
    清潔費退還給被告。另被告向原告承租系爭房屋的時候，原
    告就有跟被告說他的車位有租給別人，不能再租給被告。被
    告會先付給每月全額的租金，再由原告退停車位清潔費的原
    因係因為管理費之繳納有彈性，被告不是每個月固定會繳，
    有時候2個月繳1次，有時候1個月繳1次，故被告有繳納停車
    位清潔費才會拿管理費單據給原告看，再請原告退費用給被
    告。
  (三)原告有同意被告代其繳納的停車位清潔費從租金中扣除，管
    理費項目有分一般管理費及停車位清潔費，如果住戶沒有停
    車位，就不用繳停車位清潔費。被告並未向原告承租停車位
    使用，被告可以拒繳停車位之清潔費，被告若拒繳，管理員
    會去找原告，當初係原告有交代被告要幫其代繳，所以被告
    才會去繳停車位清潔費，被告代繳之停車位清潔費應自租金
    中扣除。至原告說一直向被告催繳租金係不實在的，因為被
    告3個月沒有繳租金，原告98年即去找管區來叫被告搬家，
    原告怎麼可能容忍被告這麼久沒有繳租金等語，資為抗辯。
  (四)並聲明：
  1.原告之訴駁回。
  2.如受不利判決，願供擔保請准宣告免為假執行。
三、本件經依民事訴訟法第270條之1第1項第3款規定，整理並協
    議兩造不爭執事項暨簡化爭點為：
  (一)兩造不爭執之事項：
  1.原告係系爭房屋之所有權人。被告向原告承租系爭房屋並於
    94年1月5日簽訂系爭租賃契約，租期為94年1月3日起至96年
    1月3日止，租金為每月9,000元，給付方式為1個月給付1次
    。兩造於96年1月3日租期屆滿後，被告仍繼續為系爭房屋之
    居住使用，而原告亦未表示反對之意思，兩造於96年1月4日
    起按原有租賃契約內容繼續而成立不定期租賃關係，被告目
    前仍居住於系爭房屋內，且被告之配偶丁○○、子乙○○分
    別基於婚姻及子女之共同生活關係，共同與被告居住於系爭
    房屋內。
  2.被告有向原告繳交自94年1月3日起至94年9月3日止，共計9
    個月之租金。
  (二)兩造之爭執事項：
  1.被告是否自94年10月3日起迄今，均未向原告繳交系爭房屋
    之每月租金？如確屬實，被告應給付原告之未繳租金金額為
    何？
  2.原告主張被告已持續積欠租金達2個月以上，且原告業以存
    證信函催告被告繳交租金，惟因被告仍未繳交，故原告主張
    以98年8月24日民事準備書狀向被告終止系爭租賃契約，並
    基於租賃物返還請求權及所有物返還請求權，擇一請求被告
    遷讓交還系爭房屋給原告，有無理由？
  3.原告請求自以上開民事準備書狀送達被告後之翌日起算1個
    月後之日起至被告遷讓系爭房屋之日止，請求被告給付相當
    於租金之不當得利，即按月給付原告6,200元，有無理由？
四、茲就上開爭執事項，分述本院得心證之理由如下：
  (一)查本件原告主張其於94年1月3日將系爭房屋出租給被告，租
    期自94年1月3日起至96年1月3日止，每月租金9,000元，給
    付方式為1個月給付1次，被告有繳交自94年1月3日起至94年
    9月3日止共計9個月之租金，至96年1月4日租期屆滿後，雙
    方未另訂新約，被告繼續居住使用系爭房屋，原告亦未表示
    反對之意思，兩造關於系爭房屋之租賃轉為不定期租賃關係
    ，被告現仍占有使用系爭房屋等情，為被告所不爭執，並據
    原告提出系爭房屋租賃契約書、土地登記第二類謄本、建物
    登記第二類謄本、郵局存證信函、傳真查詢國內各類掛號郵
    件查單及臺南市稅務局98年全期房屋稅一般轉帳繳納證明各
    1份為證（見本院卷第26頁至第40頁），自堪信原告此部分
    之主張為真實。
  (二)原告主張被告自94年10月3日起即未繳租金一情，固為被告
    所否認，並以前揭情詞置辯。然查：
  1.按當事人主張有利於己之事實者，就其事實有舉證之責任，
    民事訴訟法第277條前段定有明文。次按原告對於自己主張
    之事實已盡證明之責後，被告對其主張，如抗辯其不實並提
    出反對之主張者，則被告對其反對之主張，亦應負證明之責
    ，此為舉證責任分擔之原則；事實有常態與變態之分，其主
    張常態事實者無庸負舉證責任，反之，主張變態事實者，則
    須就其所主張之事實負舉證責任（最高法院18年上字第2855
    號判例及86年度臺上字第717號判決意旨參照）。又按民法
    第451條有關租賃契約擬制更新之規定，係以租賃期間屆滿
    後，承租人仍為租賃物之使用收益，而出租人不即為表示反
    對之意思為要件。該契約之更新，僅發生期限變更之效果，
    其餘內容（如租金及其他條件）並未隨同變更（最高法院93
    年度臺上字第2158號判決意旨參照）。本件兩造間之系爭租
    賃契約關係於96年1月3日原租賃契約屆期後，被告仍為租賃
    物之使用收益，而原告不即為表示反對之意思，兩造關於系
    爭房屋之租賃，已轉為不定期租賃關係，已如前述，依前揭
    最高法院93年度臺上字第2158號判決意旨，兩造關於系爭房
    屋之租賃，於轉為不定期租賃關係後，僅發生期限變更之效
    果，其餘內容如租金及其他條件，並未隨同變更。再參以前
    揭之說明，被告自應就其所抗辯有繳交94年10月以後之租金
    給原告之有利事實，負舉證責任，然被告就上開對己有利之
    事實，並未舉證以實其說，自難認被告此等抗辯屬實有據。
    準此，原告主張被告自94年10月後即未繳交租金一情，洵為
    可採，原告自得向被告請求未繳交之租金。
  2.原告得向被告請求之租金如下：
  被告於系爭租賃契約訂約後僅繳交9個月之租金，自94年10
    月3日起至96年1月3日止即未支付每月租金，是以，此段期
    間被告應繳之租金為135,000元【計算式：每期9,000元
    15期＝135,000元】。
  按租賃未定期限者，各當事人得隨時終止契約。但有利於承
    租人之習慣者，從其習慣。前項終止契約，應依習慣先期通
    知。但不動產之租金，以星期、半個月或一個月定其支付之
    期限者，出租人應以曆定星期、半個月或一個月之末日為契
    約終止期，並應至少於一星期、半個月或一個月前通知之，
    民法第450條第2、3項分別定有明文。而租賃房屋未定期限
    者，不問承租人支付租金有無遲延，出租人皆得依民法第45
    0條第2項規定隨時終止契約。查本件兩造就系爭房屋於租約
    到期後已成立不定期租賃關係，並持續積欠租金已達2個月
    以上，且原告分別於97年12月29日及98年4月9日以郵局存證
    信函通知被告表示催告其支付租金之意，而該存證信函已分
    別於97年12月30日及98年4月10日為被告收受，有郵件收件
    回執附卷可佐（本院卷第37、38頁），業經本院認定如上，
    又原告以98年8月24日民事準備書狀之送達作為通知被告終
    止系爭租賃契約之意思表示，該準備書狀已於98年8月28日
    合法送達被告，此有本院送達證書1紙在卷可稽。揆之前揭
    法文說明，原告主張該租賃關係業於98年9月29日終止等情
    ，核屬有據。基此，被告亦應給付原告自96年1月4日起至98
    年9月28日止每月9,000元之租金計為295,500元【計算式：
    每期9,000 元（32期＋25/30期）＝295,500元】。
  承上，系爭租賃契約既於98年9月29日終止，原告請求被告
    給付自94年10月起至98年9月28日止之租金合計為430,500元
    ，自屬於法有據。
  3.然被告抗辯其代原告繳納之停車位清潔費應自租金中扣抵之
    部分，因原告自承被告並未承租其所有之停車位使用及該停
    車位自系爭租賃契約訂約後半年內即出租給他人使用等情，
    參以系爭租賃契約書第3條僅載明「管理費由乙方（即被告
    ）支付」，並無一併載明「停車位清潔費」由被告支付，此
    有系爭租賃契約書1份附卷為憑，且依被告所提出之管理費
    收據所示，一般管理費與停車位清潔費乃係分別列明收取之
    項目，此亦有被告提出之管理委員會收費單據在卷可佐（本
    院卷第78至84頁）等節，足認兩造並未約定被告需繳交停車
    位之清潔費，且被告既無承租使用原告所有之停車位，被告
    理當無繳交該停車位清潔費之義務及必要。是以，被告所稱
    兩造並未約定由被告繳交停車位清潔費，被告係代原告繳納
    ，該停車位清潔費應自租金中扣除等語，自可採信，故原告
    請求被告給付之上開租金應扣除被告代繳之停車位清潔費，
    從而，被告應給付原告之租金扣除已代繳之停車位清潔費後
    金額為426,450元【計算式：430,500元－4,050元（94年10
    月起至97年11月止，每月繳納停車位清潔費100元，共計3,8
    00元；97年12月繳納250元）＝426,450元】。
  (三)再按承租人於租賃關係終止後，應返還租賃物，民法第455
    條定有明文。查本件原告為系爭房屋之所有權人，並於98年
    9月29日合法終止系爭租賃契約，已如前述，依前揭說明，
    原告自得依民法第455條規定請求被告遷讓交還系爭房屋，
    是原告此部分請求，為有理由。至原告雖另以所有物返還請
    求權，請求被告遷讓系爭房屋，惟此部分已毋庸另為審究，
    附此敘明。
  (四)末按無法律上之原因而受利益，致他人受損害者，應返還其
    利益，民法第179條前段定有明文。且按依不當得利之法則
    請求返還不當得利，以無法律上之原因而受利益，致他人受
    有損害為其要件，故其得請求返還之範圍，應以對方所受之
    利益為度，非以請求人所受損害若干為準，無權占有他人土
    地，可能獲得相當於租金之利益為社會通常之觀念（最高法
    院61年臺上字第1695號判例意旨可資參照）。又按城市地方
    房屋之租金以不超過土地及其建築物申報總價額年息百分之
    10為限，土地法第97條第1項定有明文。所謂土地及建築物
    之總價額，依土地法施行法第25條規定，土地價額依法定地
    價；建築物價額則依該管市縣地政機關估定之價額而言。所
    謂法定地價，依土地法第148條規定，係土地所有權人依該
    法規定所申報之地價（最高法院80年度臺上字第1996號判決
    參照）。查本件兩造間之系爭租賃契約已於98年9月28日合
    法終止而消滅，被告自98年9月29日起繼續占有使用系爭房
    屋即屬無權占有，揆諸前揭說明，其獲有相當於租金之不當
    得利，致原告受有損害，應堪認定。又系爭房屋坐落之臺南
    市○區○○○段1407地號土地，面積為2,964平方公尺，原
    告權利範圍為10000分之37，96年之申報地價為每平方公尺
    14,273元，系爭房屋98年度之課稅現值則為587,500元，有
    該土地之土地登記第2類謄本及臺南市稅務局98年全期房屋
    稅一般轉帳繳納證明各1份在卷（見本院卷第26頁、第40頁
    ）足憑，本院審酌系爭房屋坐落之位置屬臺南市繁華區域，
    周邊商店林立，交通往來便利，被告使用系爭房屋之經濟價
    值甚高等情，認原告主張其所受相當於租金之利益應以系爭
    房屋之土地及其建築物申報總價額年息百分之10計算，應屬
    適當。原告就系爭土地之應有部分為10000分之37，土地總
    面積為2,964平方公尺，96年之申報地價為每平方公尺14,27
    3元，且系爭房屋98年度之課稅現值則為587,500元，依此計
    算，系爭房地之總價為744,075元【計算式：296437/1000
    014273＝156,575元（面積換算為10.97平方公尺，小數點
    第2位以下四捨五入）；156,575元＋587,500元＝744,075元
    】，依年息百分之10計算，每月相當於租金之利益為6,201
    元【計算式：（744,075元10%）/12=6,201元，元以下四
    捨五入】，此與原告請求被告給付每月所受相當於租金之利
    益6,200元相近，是本院認原告請求返還不當得利之金額應
    屬合理。又原告係於98年9月29日始終止兩造不定期租賃關
    係，有如前述，是於98年9月28日以前被告占有系爭房屋及
    所坐落之土地自非無法律關係。是原告所得向被告請求相當
    於租金之不當得利，自以98年9月29日起至被告遷讓系爭房
    屋之日止，洵屬有據，應予准許。
五、綜上所述，原告依租賃物返還請求權之法律關係，請求被告
    將系爭房屋遷讓交還原告；及分別依租金請求權與不當得利
    之法律關係，請求被告給付如主文第2項所示之租金及相當
    於租金之不當得利，均為有理由，應予准許。至原告逾上開
    部分之請求，即屬無據，應予駁回。
六、本件判決基礎已臻明確，兩造其餘之攻擊防禦方法及訴訟資
    料經本院斟酌後，核與判決結果不生影響，無一一論述之必
    要，併予敘明。
七、另按法院為終局判決時，應依職權為訴訟費用之裁判，民事
    訴訟法第87條第1項定有明文，參酌同法第91條第1項規定法
    院未於訴訟費用之裁判確定其費用額者，第一審受訴法院於
    該裁判有執行力後，應依聲請以裁定確定之之立法意旨，法
    院於終局判決時可一併確定其費用額為原則，僅未一併確定
    費用額時，始例外於判決有執行力後，依聲請確定之。故本
    院自得於本件判決時，一併確定兩造應負擔之訴訟費用額。
    本件訴訟費用額為裁判費6,830元，爰依原告一部勝訴一部
    敗訴之情形，確定兩造訴訟費用負擔額如主文第4項所示。
八、兩造陳明願供擔保，聲請宣告假執行或免為假執行，經核就
    原告勝訴部分，核無不合，爰分別酌定相當之擔保金額宣告
    之。至於原告敗訴部分，其假執行之聲請已失所附麗，應併
    予駁回。
九、據上論結，原告之訴為一部有理由、一部無理由，依民事訴
    訟法第79條、第87條第1項、第390條第2項、第392條第2項
    、第3項，判決如主文。
中    華    民    國    98    年    11    月    19    日
                  民事第一庭   審判長法  官  高榮宏
                                     法  官  張季芬
                                     法  官  黃聖涵
以上正本係照原本作成
如對本判決上訴，須於判決送達後20日內向本院提出上訴狀（須
附繕本）。
中    華    民    國    98    年    11    月    19    日
                                     書記官  朱小萍


司法院資訊處製作；財團法人民間司法改革基金會備份。
